【裁判字號】    89,易,954
【裁判日期】    891128
【裁判案由】    竊盜
【裁判全文】
台灣苗栗地方法院刑事判決                          八十九年度易字第九五四號
    公  訴  人  臺灣苗栗地方法院檢察署檢察官
    被      告  甲○○
右列被告因竊盜案件，經檢察官提起公訴（八十九年度偵字第三七六七號），本院判
決如左：
    主  文
甲○○連續攜帶兇器，毀壞門扇竊盜，處有期徒刑貳年。
    事  實
一、彭瑞明前於民國八十九年七月十一日，方因竊盜案件，為本院判處有期徒刑六月
    ，嗣並確定，於尚未執行前不知警惕。復意圖為自己不法之所有，並基於竊盜之
    概括犯意，連續於附表編號第一至六號所示之時間、地點，以所示之方法，竊取
    徐淼英、黃桂田、林德乾、鄭謝燕玉、盧昌弘等人所有如附表所示之物得手。迨
    八十九年九月七日凌晨二時許，彭瑞明在如附表編號第六號所示之苗栗縣頭份鎮
    ○○路一０九巷十六號中華汽車駕訓班辦公室行竊得手後為警查獲，而悉上情。
二、案經苗栗縣警察局頭份分局報請臺灣苗栗地方法院檢察署檢察官偵查起訴。
    理  由
一、訊據被告彭瑞明坦承有於附表編號第一至六號所示之時間，至所示地點竊取如附
    表所示之財物等情不諱，核與被害人徐淼英、黃桂田、林德乾、鄭謝燕玉及盧昌
    弘在警訊時指述失竊之情節相符，並有贓物認領保管單四紙在卷足憑，足見被告
    上開自白部分確與事實相符。被告僅辯稱：伊當時可能神智不清，有精神幻想症
    云云。經查：被告在本院審理時對所訊問題均對答如流，未有任何徵兆顯示其精
    神有問題，且被告在本院審理時自承其有至頭份醫院就診，但診斷結果，並沒有
    精神病（見本院八十九年十一月十四筆錄），足見被告上開辯詞顯不足採信。又
    被告於附表編號第六號行竊時所攜帶的榔頭一支，其前段為金屬製品，性質堅硬
    ，在客觀上對人之生命、身體、安全構成威脅，具有危險性，被告攜之行竊，有
    行兇的可能，自係兇器。本件事証明確，被告犯行應堪認定。
二、核被告彭瑞明於附表編號第一至三號所示時、地之竊取行為，所為均係犯刑法第
    三百二十條第一項之竊盜罪。其於附表編號第四、五號時、地竊取他人財物，所
    為均係犯刑法第三百二十一條第一項第二款之加重竊盜罪。另被告於附表編號第
  六號時地，攜帶在客觀上對人之生命、身體、安全構成威脅，可供作兇器使用之
    榔頭一支，敲破駕訓班辦公室鋁門之玻璃，然後伸手入內將門打開，入內竊取財
    物，所為係犯刑法第三百二十一條第一項第二款、第三款之攜帶兇器，毀壞門扇
    竊盜罪。被告先後六次之竊盜犯行，時間緊接，觸犯構成要件相同之罪名，且係
    基於概括犯意所為，為連續犯，依刑法第五十六條之規定論以情節較重之附表編
    號第六號該次攜帶兇器，毀壞門扇竊盜罪一罪，並加重其刑。查被告前於八十九
    年七月十一日，因竊盜案件，為本院判處有期徒刑六月，嗣並確定，有台灣苗栗
    地方法院檢察署刑案資料查註記錄表乙紙在卷可憑。爰審酌被告之上開素行、本
    件犯罪之手段、竊盜之次數、所生危害和犯後坦承大部分事實之態度等一切情狀
    ，量處如主文所示之刑。至被告於附表編號第六號竊盜所用之榔頭一支，並未扣
    案，且被告供稱已不存在（見本院八十九年十一月十四日筆錄），既不能証明現
    尚存在，為免將來執行之困難，不另為沒收之諭知，附此敘明。又被告之前科不
    多，僅有一次違反麻醉藥品管理條例（判免刑）及上開竊盜前科，有前開前科表
    可稽，尚非「有犯罪之習慣」，雖本件被告連續犯六次竊盜罪，但亦非以「犯竊
    盜罪為常業」，故不另為強制工作之諭知，附此敘明。
據上論斷，應依刑事訴訟法第二百九十九條第一項前段、刑法第五十六條、第三百二
十一條第一項第二款、第三款，判決如主文。
本案經檢察官黃智勇到庭執行職務。
中      華      民      國      八十九      年    十一  月    二十八    日
                                            臺灣苗栗地方法院刑事庭
                                                法  官  劉  興  浪
右正本證明與原本無異。
如不服本判決，應於判決送達後十日內向本院提出上訴狀（須附繕本），上訴於臺灣
高等法院臺中分院。
                                                書記官  陳  建  分
中      華      民      國      八十九      年    十一  月    二十八    日
附錄論罪科刑法條
刑法第三百二十一條第一項：
犯竊盜罪而有左列情形之一者，處六月以上五年以下有期徒刑：
一、於夜間侵入住宅或有人居住之建築物、船艦或隱匿其內而犯之者。
二、毀越門扇、牆垣或其他安全設備而犯之者。
三、攜帶兇器而犯之者。
四  結夥三人以上而犯之者。
五  乘火災、水災或其他災害之際而犯之者。
六  在車站或埠頭而犯之者。
附表
編號
一、犯罪時間：八十九年九月一日下午二時許。
    犯罪地點：苗栗縣頭份鎮○○里○○路一之二十一號。
    方    法：趁後門未鎖，入內竊取（侵入住宅部分未據告訴）財物。
    被  害人：徐淼英。
    竊得財物：新台幣（下同）六百餘元。
    觸犯法條：刑法第三百二十條第一項。
二、犯罪時間：八十九年九月二日上午十時許。
    犯罪地點：苗栗縣頭份鎮○○里○○路一之二十一號。
    方    法：以手拉開後門，入內竊取（侵入住宅部分未據告訴）財物。
    被  害人：徐淼英。
    竊得財物：電腦主機一台、螢幕一台、喇叭一對、鍵盤一台及電腦數據機一台。
    觸犯法條：刑法第三百二十條第一項。
三、犯罪時間：八十九年九月六日上午十時許。
    犯罪地點：苗栗縣頭份鎮上埔里沙埔三之二十五號。
    方    法：因後門未上鎖，直接打開進入（起訴書誤為踰越後門）（侵入住宅部
              分未據告訴）。
    被  害人：黃桂田。
    竊得財物：電腦主機一部、螢幕一台、喇叭一對、鍵盤一個及數據機一台。
    觸犯法條：刑法第三百二十條第一項。
四、犯罪時間：八十九年九月六日晚上七時許。
    犯罪地點：苗栗縣頭份鎮濫坑里二鄰四十七號夜間無人居住的匯州企業公司。
    方    法：先翻牆進入匯州企業公司的廠區，然後再爬窗戶進人匯州企業公司竊
              取財物。
    被  害人：林德乾。
    竊得財物：電腦一組（含螢幕、主機、滑鼠、鍵盤及列表機）、冷氣機一台、電
              源線三條、回數票九十張等物。
    觸犯法條：刑法第三百二十一條第一項第二款。
五、犯罪時間：八十九年九月六日晚上九時許。
    犯罪地點：苗栗縣竹南鎮山佳里十五鄰八十四號夜間無人居住的光明教練場。
    方    法：因窗戶未上鎖，以手打開，然後爬窗戶進入竊取財物。
    被  害人：鄭謝燕玉。
    竊得財物：電腦一台、列表機一台、電視機一台等物。
    觸犯法條：刑法第三百二十一條第一項第二款。
六、犯罪時間：八十九年九月七日凌晨一時五十分許。
    犯罪地點：苗栗縣頭份鎮○○路一０九巷十六號（起訴書誤為永興路）夜間無人
              居住的中華汽車駕訓班辦公室（起訴書誤為教練場）。
    方    法：攜帶在客觀上對人之生命、身體、安全構成威脅，可供作兇器使用之
              榔頭一支（未扣案，已遭甲○○拋棄）敲破駕訓班辦公室鋁門之玻璃
              ，然後伸手入內將門打開，侵入竊取財物。
    被  害人：盧昌弘。
    竊得財物：傳真機一部、電腦鍵盤一個、延長線一條、滑鼠一個、電腦主機及螢
              幕等物。
    觸犯法條：刑法第三百二十一條第一項第二、三款。


司法院資訊處製作；財團法人民間司法改革基金會備份。
